臺灣桃園地方法院民事判決
                                      100年度婚字第281號
原      告  乙○○

被      告  甲○○

上列當事人間請求離婚等事件，本院於中華民國100 年6 月15日
言詞辯論終結，判決如下：
    主  文
准原告與被告離婚。
對於兩造所生未成年子女丙○○（女；民國00年0 月0 日生；身
分證統一編號：Z000000000號）權利義務之行使或負擔，由原告
單獨任之。
被告於所育未成年子女丙○○年滿20歲前，得依附表所示之方式
及期間與丙○○為會面交往。
訴訟費用由被告負擔。
    事實及理由
一、原告起訴主張略以：
    ⑴、兩造於民國95年5 月1 日結婚，並共育有未成年子女丙○
        ○（民國00年0 月0 日生）一人，惟被告婚後時常更換
        工作，無穩定收入，於前段婚姻所生之子均由其家人照
        顧，而兩造所育之女亦由原告扶養，完全未盡為人夫、
        為人父之責。更於民國98年7 月20日觸犯夜間侵入住宅
        竊盜罪，經臺灣高等法院判處有期徒刑八月確定，且該
        竊案之被害人為原告之表妹，犯後經一再規勸仍無悔意
        ，致遭判刑確定，嚴重損及名譽以及影響與原告親人相
        處之關係，兩造間之婚姻已無法繼續維持。爰依民法第
        1052條第1 項第10款、第2 項規定提起本訴，聲明：求
        為判決准原告與被告離婚，並提出在監執行證明書一份
        為證。
    ⑵、被告工作及收入均不穩定，入監服刑前，殊少盡到為人
        父親之責任，兩造所育未成年子女自不宜由其監護，基
        於子女之最佳利益考量，對於兩造所育未成年子女丙○○
        權利義務之行使或負擔，請求酌定由原告任之，由原告
        單獨扶養、照顧小孩，被告可以於假日如果要探視小孩
        ，但須經原告之同意始可。
二、被告陳述（抗辯）略以：
    ⑴、被告雖觸犯竊盜罪被判處徒刑八月確定並在監服刑，但
        事發迄今已很久，超過民法第1054條規定之一年除斥期
        間，原告不得以此理由主張離婚。被告亦希望能繼續維
        持婚姻，原告所說的被告都有在改進，且刑期剩三個月
        ，願意於出獄時先與原告分居一段時間，被告會改進讓
        原告看到。
    ⑵、被告目前雖在監服刑，但再三個月即可出獄，對於兩造
        所生子女希望共同監護、扶養，且與被告共同生活，被
        告有能力教育好小孩。在之前與原告分居期間，原告將
        小孩託交朋友照顧，然照顧不周且下體有不明原因之受
        傷，當時被告要報警，但遭原告反對，為了小孩安全著
        想，希望小孩能由被告來照顧。而原告如果要探視小孩
        ，任何時間都可以，只要事先通知被告即可。
三、得心證之理由：
    ⑴、關於離婚部分：
        ①、按夫妻之一方因故意犯罪，經判處有期徒刑逾六個
            月者，他方得向法院請求判決離婚，民法第1052第
            1 項第10款定有明文。
        ②、原告主張兩造間婚姻關係現仍存續中及被告故意犯
            竊盜罪被處有期徒刑八月之事實，為被告所不否認
            ，且有原告所提出之被告在監執行證明書一紙以及
            本院依職權（網路）查詢之全戶戶籍資料查詢結果
            、台灣高等法院被告前案紀錄表、本院98年度易字
            第1287號刑事判決（網路版）、臺灣高等法院99年
            度上易字第2602號刑事判決（網路版）等各一份在
            卷足按，原告之主張自堪信為真實。
        ③、被告既故意犯有竊盜罪，且被判處有期徒刑八月並
            於民國99年11月25日確定，此有台灣高等法院被告
            前案紀錄表可憑，核與上揭規定要件相符，原告據
            以請求判決准與被告離婚，依法應予准許。至民法
            第1054條「對於第一千零五十二條…第十款之情事
            ，有請求權之一方，自知悉後已逾一年…者，…不得
            請求離婚」之規定，此之一年期間係自該有罪判決
            確定之日起算。經查本件被告犯罪時間雖在民國98
            年7 月20日，然其因此所受有期徒刑八個月之判決
            係民國99年11月25日確定，則原告於民國100 年3 
            月29日提起本件離婚訴訟，自尚未逾上揭一年之除
            斥期間，是被告就此之抗辯即有誤會，為無理由，
            併予敘明。又原告之離婚請求既經本院准許如上述
            ，則其餘依據同法條第2 項規定所另為之離婚競合
            請求，即毋庸再逐為審酌，亦附此說明。
    ⑵、關於未成年子女權利義務隻行使及負擔歸屬部分：
        ①、按夫妻離婚者，對於未成年子女權利義務之行使或
            負擔，依協議由一方或雙方共同任之。未為協議或
            協議不成者，法院得依夫妻之一方、主管機關、社
            會福利機構或其他利害關係人之請求或依職權酌定
            之，民法第1055條第1 項定有明文。又法院為前條
            裁判時，應依子女之最佳利益，審酌一切情狀，參
            考社工人員之訪視報告，尤應注意下列事項：1.子
            女之年齡、性別、人數及健康情形。2.子女之意願
            及人格發展之需要。3.父母之年齡、職業、品行、
            健康情形、經濟能力及生活狀況。4.父母保護教養
            子女之意願及態度。5.父母子女間或未成年子女與
            其他共同生活之人間之感情狀況，同法第1055條之
            1 亦定有明文。
        ②、本件經函請桃園縣政府委託之親愛社會工作師事務
            所派員訪視兩造及子女結果，其評估建議略稱：①
            、原告無不良之監護動機，且身心狀況與親職能力
            均足以提供案主教養所需，亦有足夠之資源運用，
            無不良之照顧計畫，評估無明顯不適合擔任監護人
            之情形。②、被告基於人倫親情，期待能繼續對案
            主善盡扶養之責，無不良監護動機，身心狀況以及
            親職能力亦屬足夠，有父母等親屬資源之協助，無
            不良之照顧計畫，評估無明顯不適合擔任監護人之
            情形。③、綜合評估，兩造均無任何不適任之情形
            ，二人在生活起居以及經濟皆能提供案主所需，然
            原告目前為案主之實際照顧者，而被告則在監服刑
            中，故建議由原告優先擔任監護人等語，有該事務
            所民國100 年5 月25日100 親桃字第00522 號函暨
            所附之兒童及少年監護權訪視評估報告Ｂ表在卷可
            參，足認兩造雖均無不適或不宜擔任監護人之積、
            消極條件，惟仍以原告為優先之考量人選。承上，
            本院綜核全情並參酌社工員之評估建議等一切情狀
            ，認對於兩造所育未成年子女丙○○權利義務之行使
            或負擔，如由原告單獨任之，應較符合該未成年子
            女之最佳利益，故酌定如主文第二項所示。
    ⑶、關於探視權部分：末依民法第1055條第5 項規定，法院
        得依請求或依職權，為未行使或負擔權利義務之一方酌
        定其與未成年子女會面交往之方式及期間，且此項會面
        交往乃基於親子關係所衍生之自然權利，使其仍得繼續
        與子女接觸連繫，而有助於親職教育之再加強，不但為
        父母之權利，更是子女之權利，除非有其他法定原因或
        特殊情事，否則，任何人均不得予以剝奪。是本院有鑑
        於兩造離婚後，為兼顧該未成年子女人格之正常發展以
        及滿足親子間溫情，以享天倫，並避免日後兩造就探視
        權之行使發生不必要之爭執，爰依職權酌定被告與該未
        成年子女為會面交往之方式與期間如附表所示。
四、據上論結：本件原告之訴為有理由，依民事訴訟法第78條，
    判決如主文。
中　　華　　民　　國　 100　　年　　6 　　月　　29　　日
                        家事法庭法  官  鄭新後

上列正本證明與原本無異。
如對不服本判決，應於本判決送達後20日內向本院提出上訴狀（
須按對造人數提出繕本並繳納第2 審裁判費），上訴於台灣高等
法院。
如委任律師提起上訴者，應一併繳納上訴審裁判費。
中　　華　　民　　國　 100　　年　　6 　　月　　29　　日
                                書記官  許家齡

◎附表（被告在兩造所育子女丙○○年滿20歲前得與之為會面交
  往之方式及期間）：

項    目   期      間 方                        式 備            考 一般時間 每日下午六至八時 得以撥打電話方式為「通話」，且隨時可用傳真、書信或其他電子郵件等方式為「聯絡」。  週休二日即星期六與星期日 每月第一個與第三個星期 得於星期六上午九時至丙○○所在處所接回丙○○同住，並於星期日下午八時前將丙○○送回原所在處所。  暑假期間 一個月 得於學期結束之翌日上午九時至丙○○所在處所接回丙○○同住一個月，並於期滿日下午八時前將丙○○送回至原所在處所。 寒暑假期間為特別規定會面交往方式之時段，對造互不得主張上項週休二日之會面交往 寒假期間 一個星期 得於學期結束之翌日上午九時至丙○○所在處所接回丙○○同住一個星期（但應避開農曆除夕、初一至初五），並於期滿日下午八時前將丙○○送回至原所在處所。 同上 春節期間 三日 得於農曆初三上午九時至丙○○所在地接回丙○○同住過年，並於農曆初五下午八時前將丙○○送回至原所在處所。  附    註   ⑴、上列所定會面交往之方式與期間，非經雙方之書面同意或經本院裁定變更，不得任意主張變更、延期或保留。 ⑵、如不能準時（上午九時、下午八時）接送丙○○或欲放棄該次會面交往時，應於前一日告知對方。 ⑶、其他非經學校師長之要求，任何一方不得私自赴學校探視未與自己同住之子女，以免影響子女之學習情緒。 ⑷、任何一方如欲帶同丙○○出國或為移民，應事先徵得他造同意，以免影響他造權益。 ⑸、上揭所定會面交往之方式與期間，於該子女年滿十五歲時起，應尊重各該子女之意願，如各該子女不願與之為會面交往時，不得強迫為之。 ●⑹、上列有關寒、暑假期間之會面交往，於該子女就讀國民小學前不適用。